臺灣高等法院刑事判決
111年度原上訴字第10號
上  訴  人  
即  被  告  吳本鈞
選任辯護人  劉育志律師
上列上訴人即被告因違反毒品危害防制條例等案件，不服臺灣新
竹地方法院108年度原訴字第73號，中華民國110年12月8日第一
審判決（起訴案號：臺灣新竹地方檢察署107年度偵字第5432、5
901號，移送併辦案號：109年度偵字第3182號），提起上訴，本
院判決如下：
    主  文
上訴駁回。
    犯罪事實
一、吳本鈞知悉海洛因、甲基安非他命分係毒品危害防制條例第
    2條第2項第1款、第2款規範之第一、二級毒品，甲基安非他
    命並為藥事法列管禁藥，不得販賣或轉讓，仍為下列行為：
　㈠吳本鈞基於轉讓禁藥之犯意，無償轉讓甲基安非他命予林家
    聖1次（附表一編號1-1）。
　㈡吳本鈞意圖營利，基於販賣第一級毒品海洛因之犯意，販賣
    海洛因予吳婉燁1次（附表一編號2-1）、朱裕民24次（附表
    一編號3-1至3-3、3-5至3-11、3-14至3-19、3-21、附表四
    編號1-2至1-7、1-9）。
　㈢吳本鈞意圖營利，基於販賣第二級毒品甲基安非他命之犯意
    ，販賣甲基安非他命予林家聖與陳小娟1次（附表一編號1-2
    ）、吳婉燁1次（附表一編號2-2）、朱裕民3次（附表一編
    號3-12、3-20、附表四編號1-1）。
　㈣吳本鈞意圖營利，基於販賣第一、二級毒品海洛因、甲基安
    非他命之犯意，同時販賣海洛因、甲基安非他命予朱裕民2
    次（附表一編號3-4、3-13）。
　㈤吳本鈞意圖營利，與梁永健基於販賣第一級毒品海洛因之犯
    意聯絡，共同販賣海洛因予朱裕民4次（附表六編號3-2至3-
    5）。
　㈥吳本鈞意圖營利，與梁永健基於販賣第二級毒品甲基安非他
    命之犯意聯絡，共同販賣甲基安非他命予陳小娟1次（附表
    三編號1-1）、陳小娟與林家聖1次（附表三編號1-2）、葛
    正漢1次（附表六編號1-1）、朱裕民1次（附表六編號3-1）
    。
　㈦吳本鈞意圖營利，與周玉美基於販賣第一級毒品海洛因之犯
    意聯絡，共同販賣海洛因予朱裕民6次（附表四編號1-8、1-
    10至1-14）。
　㈧吳本鈞意圖營利，與梁永健、周玉美基於販賣第二級毒品甲
    基安非他命之犯意聯絡，共同販賣甲基安非他命予林家聖1
    次（附表六編號2-1）。
二、案經臺灣新竹地方檢察署檢察官簽分偵查起訴及移送併案。
    理  由
壹、證據能力：
    本件認定犯罪事實所引用之證據，皆無證據證明係公務員違
    背法定程序所取得，又檢察官、被告吳本鈞、辯護人於本院
    準備程序及審理時均同意作為證據（本院卷第301至304、44
    6至450頁），復經審酌該等證據製作時之情況，尚無顯不可
    信與不得作為證據之情形，亦無違法不當與證明力明顯過低
    之瑕疵，且與待證事實具有關聯性，認為以之作為證據應屬
    適當，依刑事訴訟法第158條之4反面解釋及第159條之5規定
    ，認均有證據能力。
貳、實體部分：
一、認定犯罪事實之證據及理由：
　㈠上揭事實，業據被告於警詢或偵查、原審及本院審理時坦承
    不諱（臺灣新竹地方檢察署107年度偵字第5432號偵查卷宗
    【下稱偵卷】㈠第30至34、36至37、41至52、57至58、60至6
    6、70至74、144至145、205頁反面至206、220頁正反面、22
    3至225、227至228頁反面、臺灣新竹地方法院107年度聲羈
    字第107號刑事卷宗【下稱聲羈卷】第37頁、臺灣新竹地方
    法院107年度偵聲字第96號刑事卷宗【下稱偵聲卷】第33頁
    反面、原審108年度原訴字第73號刑事卷宗【下稱原審卷】㈠
    第179至183頁、原審卷㈢第150、417至419頁、本院卷第300
    、453頁），附表三、附表六部分核與共犯梁永健供述之情
    節相符，並經證人吳婉燁、朱裕民、林家聖、陳小娟、葛正
    漢分別證述綦詳，且有門號0000000000、0000000000、0000
    000000號行動電話通訊監察譯文附卷可資佐證（均詳如附表
    一、三、四、六證據清單欄所載），以上俱徵被告前揭任意
    性自白與事實相符，堪信為真。
　㈡販賣毒品係政府嚴予查緝之違法行為，政府一向查禁森嚴並
    重罰不寬貸，且毒品可任意分裝或增減其份量，販賣毒品之
    行為亦無一定之公定價格，每次買賣之價格隨供需雙方之資
    力或關係之深淺或需求之數量，貨源之充裕與否，販賣者對
    於資金需求殷切與否，對行情認知，以及政府查緝之態度，
    進而為各種風險評估，機動的調整，有各種不同標準，並非
    一成不變，惟販賣者從各種「價差」或係「量差」謀取利潤
    方式，或有差異，其所圖利益之非法販賣行為目的則屬相同
    。況且毒品之價格不低，取得不易，凡為販賣之不法行為者
    ，苟無利可圖，應無甘冒持有毒品遭查獲之極大風險，無端
    將其出售，是其從中賺取買賣差價或量差牟利之意圖及事實
    ，應屬符合論理法則且不違背社會通常經驗之合理判斷。且
    被告於原審及本院審理時均坦承：我販賣毒品從中賺一點自
    己施用等語（原審卷㈠第178至183頁、本院卷第453頁），可
    見被告販賣海洛因、甲基安非他命，確有利得。從而，被告
    販賣第一級毒品海洛因、第二級毒品甲基安非他命，從中賺
    取量差之營利意圖及事實，至臻灼然。
　㈢綜上，本案事證明確，被告犯行堪予認定，　
二、被告行為後，毒品危害防制條例第4條第1項、第2項、第17條第2項規定業經總統於109年1月15日華總一義字第10900004091號令修正公布，自109年7月15日起施行。修正後毒品危害防制條例第4條第1項、第2項規定將販賣第一、二級毒品罪之法定刑，分別由「死刑或無期徒刑；處無期徒刑者，得併科新臺幣2000萬元以下罰金」、「無期徒刑或7年以上有期徒刑，得併科新臺幣1000萬元以下罰金」，提高為「死刑或無期徒刑；處無期徒刑者，得併科新臺幣3000萬元以下罰金」、「無期徒刑或10年以上有期徒刑，得併科新臺幣1500萬元以下罰金」，第17條第2項規定則修正為「犯第4條至第8條之罪於偵查及歷次審判中均自白者，減輕其刑」，增加減刑之要件，排除未於事實審各審級均自白犯罪之被告適用該條規定減刑。是經比較新舊法結果，修正後之規定對被告並非有利，應依刑法第2條第1項前段規定，適用被告行為時即修正前之毒品危害防制條例規定。　
三、論罪：　　　
　㈠核被告就犯罪事實欄一㈠所為，係犯藥事法第83條第1項之轉
    讓禁藥罪（一罪）；就犯罪事實欄一㈡、㈤、㈦所為，均係犯
    修正前毒品危害防制條例第4條第1項之販賣第一級毒品罪（
    三十五罪）；就犯罪事實欄一㈢、㈥、㈧所為，均係犯修正前
    毒品危害防制條例第4條第2項之販賣第二級毒品罪（十罪）
    ；就犯罪事實欄一㈣所為，均係犯修正前毒品危害防制條例
    第4條第1項、第2項之販賣第一級毒品、販賣第二級毒品罪
    （二罪）。
　㈡甲基安非他命係政府明令公告禁止使用之毒害藥品，為藥事
    法第22條第1項第1款所稱之禁藥，亦屬依毒品危害防制條例
    第2條第2項第2款公告列管之第二級毒品，且併屬管制藥品
    管理條例第3條第2項列管之第二級管制藥品。當甲基安非他
    命不合於管制藥品列管之要件者（即不具備阻卻違法事由）
    ，自屬兼具第二級毒品與禁藥之性質。行為人轉讓甲基安非
    他命（無法定加重事由），同時該當藥事法第83條第1項轉
    讓禁藥罪及毒品條例第8條第2項轉讓第二級毒品罪之構成要
    件，因轉讓禁藥罪之法定刑為7年以下有期徒刑，得併科新
    臺幣（下同）5000萬元以下罰金，較轉讓第二級毒品罪之法
    定刑6月以上5年以下有期徒刑，得併科70萬元以下罰金為重
    ，故應依重法優於輕法之原則，擇較重之轉讓禁藥罪論處（
    最高法院109年度台上大字第1089號裁定意旨參照）。犯罪
    事實欄一㈠部分，被告轉讓甲基安非他命之數量並無證據足
    認達應加重其刑之標準，其轉讓對象林家聖復為成年男子，
    檢察官認被告此部分所為係犯轉讓第二級毒品罪，容有為合
    ，惟因基本社會事實同一，並經告知罪名與權利（原審卷㈢
    第420頁、本院卷第445頁），爰依刑事訴訟法第300條規定
    ，變更起訴法條適用之。　
  ㈢被告因販賣海洛因、甲基安非他命而持有第一級毒品海洛因
    、第二級毒品甲基安非他命之低度行為，為各次販賣之高度
    行為所吸收，均不另論罪。至被告轉讓甲基安非他命部分既
    已依藥事法規定處罰，其低度之持有甲基安非他命行為，自
    不能再依毒品危害防制條例規定論罪。
  ㈣被告與梁永健就犯罪事實欄一㈤、㈥部分，與周玉美就犯罪事
    實欄一㈦部分，與梁永健、周玉美就犯罪事實欄一㈧部分，各
    有犯意聯絡及行為分擔，應分別論以共同正犯。
　㈤犯罪事實欄一㈣部分，被告同時販賣海洛因、甲基安非他命予
    朱裕民，係以一行為觸犯販賣第一級毒品、販賣第二級毒品
    二罪，為想像競合犯，應依刑法第55條規定，各從一重之販
    賣第一級毒品罪論處。
  ㈥被告所犯轉讓禁藥罪一罪、販賣第一級毒品罪三十七罪、販
    賣第二級毒品罪十罪，犯意各別，行為互殊，應予分論併罰
    。
　㈦臺灣新竹地方檢察署109年度偵字第3182號移送併案意旨所指
    ，與本案起訴之犯罪事實同一，應併予審理。
　㈧刑之加重予減輕：
　⒈被告前：①因詐欺案件，經臺灣新竹地方法院以104年度易字
    第43號判處有期徒刑3月、3月，應執行有期徒刑5月，並經
    本院以104年度上易字第1404號判決駁回上訴確定；②因違反
    毒品危害防制條例案件，經臺灣新竹地方法院以104年度竹
    簡字第294號判處有期徒刑5月確定；③因違反毒品危害防制
    條例案件，經臺灣新竹地方法院以105年度竹簡字第142號判
    處有期徒刑4月確定；以上各罪接續執行，於105年12月26日
    執行完畢，有本院被告前案紀錄表在卷足稽（本院卷第131
    至145頁），其於徒刑執行完畢後5年內故意再犯本件有期徒
    刑以上之罪，均為累犯。依司法院大法官釋字第775號解釋
    意旨，審酌被告構成累犯之前科含施用毒品案件，執行完畢
    後時隔1年即又再犯本案罪質更重之販賣毒品、轉讓禁藥犯
    行，助長毒品之流通與氾濫，被告已有多次因毒品危害防制
    條例案件受刑之科處及執行之紀錄，明知海洛因、甲基安非
    他命為法律所厲禁，仍恣意販售、轉讓，足認被告對刑罰之
    反應力薄弱，依其犯罪情節加重最低本刑尚無罪刑不相當之
    情形，是除販賣第一級毒品罪法定本刑死刑、無期徒刑部分
    ，及販賣第二級毒品罪法定本刑無期徒刑部分，不得加重外
    ，均依刑法第47條第1項規定，加重其刑。
  ⒉被告就本件販賣第一級毒品、販賣第二級毒品及轉讓禁藥犯
    行，於偵查及審判中均自白犯罪（偵卷㈠第30至34、36至37
    、41至52、57至58、60至66、70至74、144至145、205頁反
    面至206、220頁正反面、223至225、227至228頁反面、聲羈
    卷第37頁、偵聲卷第33頁反面、原審卷㈠第179至183頁、原
    審卷㈢第150、417至419頁、本院卷第300、453頁），並參酌
    最高法院109年度台上大字第4243號裁定意旨，均應依修正
    前毒品危害防制條例第17條第2項規定，減輕其刑。
　⒊又犯罪之情狀顯可憫恕，認科以最低度刑仍嫌過重者，得酌
    量減輕其刑，刑法第59條定有明文。考其立法意旨，科刑時
    原即應依同法第57條規定審酌一切情狀，尤應注意該條各款
    所列事項，以為量刑標準。刑法第59條所謂「犯罪之情狀顯
    可憫恕」，自係指裁判者審酌第57條各款所列事項以及其他
    一切與犯罪有關之情狀之結果，認其犯罪足堪憫恕者而言（
    即犯罪另有其特殊之原因與環境等等），即必於審酌一切之
    犯罪情狀，在客觀上顯然足以引起一般同情，認為縱予宣告
    法定最低刑度猶嫌過重者，始有其適用（最高法院45年台上
    字第1165號、51年台上字第899號判例意旨參照）。販賣第
    一級毒品罪之法定本刑為「死刑或無期徒刑」，然同為販賣
    第一級毒品之人，其原因動機不一，犯罪情節未必盡同，有
    大盤毒梟或中、小盤之分，又或僅止於吸毒友儕間互通有無
    之有償轉讓者，其行為所造成危害社會之程度有異，法律科
    處此類犯罪，所設法定本刑卻同為「死刑或無期徒刑」，不
    可謂不重，於此情形，倘依其情狀處以較輕之徒刑，即足以
    懲儆，並可達防衛社會之目的者，自非不可依客觀犯行與主
    觀惡性二者加以考量是否有可憫恕之處，適用刑法第59條規
    定酌量減輕其刑，期使個案裁判之量刑，能斟酌至當，符合
    比例原則。經查，被告本件販賣第一級毒品之對象僅有吳婉
    燁、朱裕民二人，交易數量非鉅，獲利有限，其情節較諸大
    量販賣毒品、牟取高額利潤之「大盤」、「中盤」毒販顯然
    有別，且依卷附通訊監察譯文顯示，被告多係接獲買方電話
    詢購，始予販售，依其客觀犯行與主觀惡性加以考量，縱依
    修正前毒品危害防制條例第17條第2項規定減刑後處以最低
    度刑（15年以上有期徒刑），仍有失之過苛而不免予人情輕
    法重之感，難謂符合罪刑相當及比例原則，在客觀上實足以
    引起一般人之同情，而有情堪憫恕之處，爰就被告所犯販賣
    第一級毒品罪部分，均依刑法第59條規定，酌予減輕其刑。
    至被告所犯販賣第二級毒品罪部分，經依修正前毒品危害防
    制條例第17條第2項規定減輕其刑後，衡酌被告犯罪情節、
    主觀惡性，及對社會所肇危害程度，難認有何特殊之原因與
    環境足以引起一般同情，尚無情輕法重之虞，另所犯轉讓禁
    藥罪則非重罪，均無再依刑法第59條規定酌減其刑之餘地。
　⒋以上刑之加重與減輕，依刑法第71條第1項、第70條規定，先
    加後減及遞減輕之。
四、維持原判決之理由：
  ㈠原審以被告犯轉讓禁藥罪（一罪）、販賣第一級毒品罪（三
    十七罪）、販賣第二級毒品罪（十罪），事證明確，以行為
    人之責任為基礎，審酌被告販賣第一、二級毒品、轉讓禁藥
    ，助長施用毒品之惡習，戕害國民身心健康，間接危害社會
    治安，實屬不該，且被告於原審審理時說詞反覆，最終始坦
    承全部犯行，犯後態度難認良好，參酌被告各次販賣海洛因
    、甲基安非他命之數量、犯罪所得數額，及轉讓甲基安非他
    命之數量，暨其素行、犯罪手段，及被告自述高中畢業之教
    育程度，入所前從事防水工程，未婚，無子女，家庭經濟狀
    況普通（原審卷㈢第419、502頁）等一切情狀，分別量處如
    附表一、三、四、六原判決主文欄所示之刑。斟酌被告各次
    販賣毒品犯行之犯罪手法類似，如以實質累加方式定應執行
    刑，處罰之刑度將超過其行為之不法內涵，基於罪責相當之
    要求，整體評價被告犯罪之不法與罪責程度，及對其施以矯
    正之必要性，就所犯販賣第一級毒品、販賣第二級毒品各罪
    ，定應執行有期徒刑12年。併就沒收部分說明略以：⒈犯罪
    事實欄一㈡、㈢、㈣部分，被告販賣毒品之對價為其犯罪所得
    ，應依刑法第38條之1第1項前段、第3項規定沒收，於全部
    或一部不能沒收或不宜執行沒收時，追徵其價額。⒉犯罪事
    實欄一㈤、㈥部分，被告與梁永健共同販賣毒品，其中附表六
    編號3-1之交易款項由被告收取，業經共犯梁永健、證人朱
    裕民於偵查中證述明確（偵卷㈡第168頁、偵卷㈢第221頁反面
    ），為被告之犯罪所得，應依前開規定宣告沒收、追徵；附
    表六編號3-2至3-5部分，係由被告與梁永健共同收取交易對
    價，此經共犯梁永健於偵查中陳述甚詳（偵卷㈡第168至169
    頁反面、偵聲卷第38頁），應以平分方式計算犯罪所得，依
    前開規定宣告沒收、追徵；至附表三、附表六編號1-1之交
    易款項係由梁永健收取，則經梁永健於偵查、原審審理時供
    承在卷（偵卷㈡第167頁反面、原審卷㈢第417頁），足徵被告
    就此部分犯罪所得未獲分配，無從宣告沒收、追徵。⒊犯罪
    事實欄一㈦、㈧部分，其交易金額均由周玉美收取，爰不對被
    告諭知沒收、追徵。⒋被告販賣第一、二級毒品使用之行動
    電話（含通話晶片卡），應依毒品危害防制條例第19條第1
    項、刑法第38條第4項規定宣告沒收，於全部或一部不能沒
    收或不宜執行沒收時，追徵其價額。經核其認事用法均無違
    誤，量刑亦屬妥適，應予維持。
　㈡被告上訴意旨略以：被告供出毒品來源「小陳」雖未查獲，
    但被告於本案並非主謀，犯罪情節與梁永健相同，卻遭判處
    較梁永健更重之刑，顯然失衡，且被告並非「大盤」、「中
    盤」毒販，僅是賺取免費施用毒品之利益，原審量刑實屬過
    重，並請就販賣第二級毒品部分依刑法第59條規定，減輕其
    刑。
　㈢按量刑輕重，係屬為裁判之法院得依職權自由裁量之事項，
    苟其量刑已以行為人之責任為基礎，並斟酌刑法第57條各款
    所列情狀，在法定刑度內，酌量科刑，無偏執一端，致明顯
    失出失入之情形，自不得指為不當或違法。毒品於國內流通
    、氾濫，對社會危害至深且廣，為犯罪偵查機關嚴厲查緝，
    被告於本案販賣甲基安非他命之犯罪情節、主觀惡性，及對
    社會所肇危害程度非輕，復經依修正前毒品危害防制條例第
    17條第2項規定減輕其刑，難認有情輕法重之虞，自無刑法
    第59條規定之適用，此經本院說明如前。況原審量定刑期，
    已就被告轉讓禁藥及販賣毒品之數量、價金等犯罪情節，及
    被告犯後態度等刑法第57條所列各款情狀詳為斟酌，在適法
    範圍內行使量刑之裁量權，並整體評價被告犯罪之不法與罪
    責程度，依多數犯罪責任遞減原則定其應執行之刑，核無違
    法或不當之情形。至於同案被告梁永健所犯為販賣第一級毒
    品十六罪、販賣第二級毒品十罪，犯罪次數顯較被告為少，
    被告所受宣告之執行刑因而較梁永健為重，並無違反比例原
    則、公平原則之處。從而，被告猶執前詞提起上訴，為無理
    由，應予駁回。　
據上論斷，應依刑事訴訟法第368條，判決如主文。
本案經檢察官陳郁仁提起公訴，檢察官陳玉華到庭執行職務。
中　　華　　民　　國　　111 　年　　8 　　月　　9 　　日
                  刑事第三庭    審判長法　官  張惠立
                                      法　官  劉兆菊
                                      法　官  廖怡貞
以上正本證明與原本無異。
如不服本判決，應於收受送達後20日內向本院提出上訴書狀，其
未敘述上訴之理由者並得於提起上訴後20日內向本院補提理由書
（均須按他造當事人之人數附繕本）「切勿逕送上級法院」。
                                      書記官  劉芷含
中　　華　　民　　國　　111 　年　　8 　　月　　9 　　日
附錄本案論罪科刑法條全文：
修正前毒品危害防制條例第4條
製造、運輸、販賣第一級毒品者，處死刑或無期徒刑；處無期徒
刑者，得併科新臺幣2000萬元以下罰金。
製造、運輸、販賣第二級毒品者，處無期徒刑或7年以上有期徒
刑，得併科新臺幣1000萬元以下罰金。
製造、運輸、販賣第三級毒品者，處7年以上有期徒刑，得併科
新臺幣700萬元以下罰金。
製造、運輸、販賣第四級毒品者，處5年以上12年以下有期徒刑
，得併科新臺幣300萬元以下罰金。
製造、運輸、販賣專供製造或施用毒品之器具者，處1年以上7年
以下有期徒刑，得併科新臺幣100萬元以下罰金。
前五項之未遂犯罰之。

藥事法第83條
明知為偽藥或禁藥，而販賣、供應、調劑、運送、寄藏、牙保、
轉讓或意圖販賣而陳列者，處7年以下有期徒刑，得併科新臺幣5
000萬元以下罰金。
犯前項之罪，因而致人於死者，處7年以上有期徒刑，得併科新
臺幣1億元以下罰金；致重傷者，處3年以上12年以下有期徒刑，
得併科新臺幣7500萬元以下罰金。
因過失犯第1項之罪者，處2年以下有期徒刑、拘役或科新臺幣50
0萬元以下罰金。
第1項之未遂犯罰之。

附表一（吳本鈞被訴販賣、轉讓毒品部分）：
編號 行為人 交易對象 犯罪事實 證據清單 原判決主文 1-1 吳本鈞 林家聖 吳本鈞於107年3月25日中午12時43分許，以門號0000000000行動電話與林家聖持用門號0000000000行動電話聯繫，於同日下午3時56分許，在○○市○區○○○路○段000 巷底林家聖住處，無償轉讓甲基安非他命少許予林家聖。 ①證人林家聖於警詢、偵查之證述（偵卷㈢第56頁正反面、78頁） ②門號0000000000號行動電話通訊監察譯文（編號D-18~D-19，偵卷㈢第67頁） 吳本鈞犯轉讓禁藥罪，累犯，處有期徒刑參月。 1-2  林家聖、陳小娟 吳本鈞於107年3月30日上午11時46分許，以門號0000000000行動電話與林家聖持用門號0000000000行動電話聯繫，於同日下午2時許，在○○市○區○○○路○段000 巷底林家聖住處，以1000元之對價販賣甲基安非他命1公克予林家聖、陳小娟。 ①證人林家聖於警詢、偵查之證述（偵卷㈢第57頁正反面、78頁） ②證人陳小娟於警詢、偵查之證述（偵卷㈢第15頁反面至16頁、37頁） ③門號0000000000號行動電話通訊監察譯文（編號D-23~D-24，偵卷㈢第29頁） 吳本鈞犯販賣第二級毒品罪，累犯，處有期徒刑參年捌月。未扣案之犯罪所得新臺幣壹仟元及門號○○○○○○○○○○號行動電話壹支（含SIM卡壹張）均沒收，於全部或一部不能沒收或不宜執行沒收時，均追徵其價額。 2-1  吳婉燁 吳本鈞於106年11月30日下午2時33分許，以門號0000000000行動電話與吳婉燁持用門號0000000000行動電話聯繫，而於同日下午3時4分許，在新竹市○區○○街000號住處附近便利商店前，以1000元之對價販賣海洛因0.1公克予吳婉燁。 ①證人吳婉燁於警詢、偵查之證述（偵卷㈠第3、15頁） ②門號0000000000號行動電話通訊監察譯文（編號F-5~F-6，偵卷㈠第8頁反面） 吳本鈞犯販賣第一級毒品罪，累犯，處有期徒刑柒年捌月。未扣案之犯罪所得新臺幣壹仟元及門號○○○○○○○○○○號行動電話壹支（含SIM卡壹張）均沒收，於全部或一部不能沒收或不宜執行沒收時，均追徵其價額。 2-2   吳本鈞於106年12月7日晚間8時19分許，以門號0000000000行動電話與吳婉燁持用門號0000000000行動電話聯繫，而於同日晚間9時13分許，在新竹市北區延平路附近某處，以1000元之對價販賣甲基安非他命0.4公克予吳婉燁。 ①證人吳婉燁於警詢、偵查之證述（偵卷㈠第4至5、15頁反面） ②門號0000000000號行動電話通訊監察譯文（編號F-12~F-15，偵卷㈠第9頁反面至10頁）  吳本鈞犯販賣第二級毒品罪，累犯，處有期徒刑參年捌月。未扣案之犯罪所得新臺幣壹仟元及門號○○○○○○○○○○號行動電話壹支（含SIM卡壹張）均沒收，於全部或一部不能沒收或不宜執行沒收時，均追徵其價額。 3-1  朱裕民 吳本鈞於107年1月1日上午8時29分許，以門號0000000000行動電話與朱裕民持用門號0000000000行動電話聯繫，而於同日上午11時9分許，在新竹市○區○○街000號3樓之1朱裕民住處，以1000元之對價販賣海洛因1包（重量不詳）予朱裕民。 ①證人朱裕民於警詢、偵查之證述（偵卷㈢第137 頁反面至138頁、220頁反面） ②門號0000000000號行動電話通訊監察譯文（編號A-1~A-5，偵卷㈢第186頁反面） 吳本鈞犯販賣第一級毒品罪，累犯，處有期徒刑柒年捌月。未扣案之犯罪所得新臺幣壹仟元及門號○○○○○○○○○○號行動電話壹支（含SIM卡壹張）均沒收，於全部或一部不能沒收或不宜執行沒收時，均追徵其價額。 3-2   吳本鈞於107年1月2日下午3時32分許，以門號0000000000行動電話與朱裕民持用門號0000000000行動電話聯繫，而於同日晚間11時14分許，在新竹市○區○○街000號3樓之1朱裕民住處，以1000元之對價販賣海洛因1包（重量不詳）予朱裕民。 ①證人朱裕民於警詢、偵查之證述（偵卷㈢第138頁正反面、220頁反面） ②門號0000000000號行動電話通訊監察譯文（編號A-6~A-7，偵卷㈢第186頁反面至187頁） 吳本鈞犯販賣第一級毒品罪，累犯，處有期徒刑柒年捌月。未扣案之犯罪所得新臺幣壹仟元及門號○○○○○○○○○○號行動電話壹支（含SIM卡壹張）均沒收，於全部或一部不能沒收或不宜執行沒收時，均追徵其價額。 3-3   吳本鈞於107年1月3日上午10時8分許，以門號0000000000行動電話與朱裕民持用門號0000000000行動電話聯繫，而於同日上午11時26分許，在新竹市○區○○街000號3樓之1朱裕民住處，以500元之對價販賣海洛因1包（重量不詳）予朱裕民。 ①證人朱裕民於警詢、偵查之證述（偵卷㈢第138頁反面至139頁、220頁反面） ②門號0000000000號行動電話通訊監察譯文（編號A-8~A-9，偵卷㈢第187頁） 吳本鈞犯販賣第一級毒品罪，累犯，處有期徒刑柒年捌月。未扣案之犯罪所得新臺幣伍佰元及門號○○○○○○○○○○號行動電話壹支（含SIM卡壹張）均沒收，於全部或一部不能沒收或不宜執行沒收時，均追徵其價額。 3-4   吳本鈞於107年1 月4日中午12時29分許，以門號0000000000行動電話與朱裕民持用門號0000000000行動電話聯繫，而於同日下午2時1分許，在新竹市北區北門國小門口，以1000元之對價販賣海洛因1包（重量不詳）及甲基安非他命0.5公克予朱裕民。 ①證人朱裕民於警詢、偵查之證述（偵卷㈢第139頁正反面、221頁） ②門號0000000000號行動電話通訊監察譯文（編號A-10~A-13，偵卷㈢第187頁正反面）  吳本鈞犯販賣第一級毒品罪，累犯，處有期徒刑柒年捌月。未扣案之犯罪所得新臺幣壹仟元及門號○○○○○○○○○○號行動電話壹支（含SIM卡壹張）均沒收，於全部或一部不能沒收或不宜執行沒收時，均追徵其價額。 3-5   吳本鈞於107年1月5日晚間6時52分許，以門號0000000000行動電話與朱裕民持用門號0000000000行動電話聯繫，而於同日晚間8時48分許，在新竹市○區○○街000號3樓之1朱裕民住處，以1000元之對價販賣海洛因1包（重量不詳）予朱裕民。 ①證人朱裕民於警詢、偵查之證述（偵卷㈢第139頁反面至140、221頁） ②門號0000000000號行動電話通訊監察譯文（編號A-15~A-16，偵卷㈢第188頁）  吳本鈞犯販賣第一級毒品罪，累犯，處有期徒刑柒年捌月。未扣案之犯罪所得新臺幣壹仟元及門號○○○○○○○○○○號行動電話壹支（含SIM卡壹張）均沒收，於全部或一部不能沒收或不宜執行沒收時，均追徵其價額。 3-6   吳本鈞於107年1月9日下午5時27分許，以門號0000000000行動電話與朱裕民持用門號0000000000行動電話聯繫，而於同日晚間6時27分許，在新竹市○區○○街000號3樓之1朱裕民住處，以1000元之對價販賣海洛因1包（重量不詳）予朱裕民。 ①證人朱裕民於警詢、偵查之證述（偵卷㈢第140頁反面、221頁） ②門號0000000000號行動電話通訊監察譯文（編號A-19，偵卷㈢第188頁反面）  吳本鈞犯販賣第一級毒品罪，累犯，處有期徒刑柒年捌月。未扣案之犯罪所得新臺幣壹仟元及門號○○○○○○○○○○號行動電話壹支（含SIM卡壹張）均沒收，於全部或一部不能沒收或不宜執行沒收時，均追徵其價額。 3-7   朱裕民於107年1月10日上午11時51分許，以門號0000000000行動電話與朱裕民持用門號0000000000行動電話聯繫，而於同日中午12時48分許，在新竹市北區北門國小門口，以1000元之對價販賣海洛因1包（重量不詳）予朱裕民。 ①證人朱裕民於警詢、偵查之證述（偵卷㈢第141頁正反面、221頁） ②門號0000000000號行動電話通訊監察譯文（編號A-21~A-22，偵卷㈢第188頁反面至189頁）  吳本鈞犯販賣第一級毒品罪，累犯，處有期徒刑柒年捌月。未扣案之犯罪所得新臺幣壹仟元及門號○○○○○○○○○○號行動電話壹支（含SIM卡壹張）均沒收，於全部或一部不能沒收或不宜執行沒收時，均追徵其價額。 3-8   吳本鈞於107年2月11日下午1時49分許，以門號0000000000號行動電話與朱裕民持用門號0000000000行動電話聯繫，而於同日晚間6時14分許，在新竹市○區○○街000號3樓之1朱裕民住處，以1000元之對價販賣海洛因1包（重量不詳）予朱裕民。 ①證人朱裕民於警詢、偵查之證述（偵卷㈢第145頁正反面、222頁） ②門號0000000000號行動電話通訊監察譯文（編號A-53~A-56 、A-59~A-60，偵卷㈢第191頁反面至192頁）  吳本鈞犯販賣第一級毒品罪，累犯，處有期徒刑柒年捌月。未扣案之犯罪所得新臺幣壹仟元及門號○○○○○○○○○○號行動電話壹支（含SIM卡壹張）均沒收，於全部或一部不能沒收或不宜執行沒收時，均追徵其價額。 3-9   吳本鈞於107年2月14日上午11時39分許，以門號0000000000號行動電話與朱裕民持用門號0000000000行動電話聯繫，而於同日中午12時14分許，在新竹市○區○道○路○道○號高速公路新竹交流道附近某處，以1000元之對價販賣海洛因1包（重量不詳）予朱裕民。 ①證人朱裕民於警詢、偵查之證述（偵卷㈢第147頁反面至148、222頁） ②門號0000000000號行動電話通訊監察譯文（編號A-74~A-76，偵卷㈢第193頁反面）  吳本鈞犯販賣第一級毒品罪，累犯，處有期徒刑柒年捌月。未扣案之犯罪所得新臺幣壹仟元及門號○○○○○○○○○○號行動電話壹支（含SIM卡壹張）均沒收，於全部或一部不能沒收或不宜執行沒收時，均追徵其價額。 3-10   吳本鈞於107年2月15日下午5時12分許，以門號0000000000號行動電話與朱裕民持用門號0000000000行動電話聯繫，而於同日晚間7時28分許，在新竹市○區○○街000號3樓之1朱裕民住處，以500元之對價販賣海洛因1包（重量不詳）予朱裕民。 ①證人朱裕民於警詢、偵查之證述（偵卷㈢第148頁正反面、222頁反面） ②門號0000000000號行動電話通訊監察譯文（編號A-78~A-80，偵卷㈢第194頁正反面）  吳本鈞犯販賣第一級毒品罪，累犯，處有期徒刑柒年捌月。未扣案之犯罪所得新臺幣伍佰元及門號○○○○○○○○○○號行動電話壹支（含SIM卡壹張）均沒收，於全部或一部不能沒收或不宜執行沒收時，均追徵其價額。 3-11   吳本鈞於107年2月17日下午1時20分許，以門號0000000000號行動電話與朱裕民持用門號0000000000行動電話及000000000市話聯繫，而於同日下午6時許，在新竹市北區北門國小門口，以1000元之對價販賣海洛因1包（重量不詳）予朱裕民。 ①證人朱裕民於警詢、偵查之證述（偵卷㈢第149頁正反面、222頁反面） ②門號0000000000號行動電話通訊監察譯文（編號A-83~A-85，偵卷㈢第194頁反面至195頁）  吳本鈞犯販賣第一級毒品罪，累犯，處有期徒刑柒年捌月。未扣案之犯罪所得新臺幣壹仟元及門號○○○○○○○○○○號行動電話壹支（含SIM卡壹張）均沒收，於全部或一部不能沒收或不宜執行沒收時，均追徵其價額。 3-12   吳本鈞於107年2月18日下午3時3分許，以門號0000000000號行動電話與朱裕民持用門號0000000000行動電話聯繫，而於同日下午4時36分許，在新竹市○區○○街000號3樓之1朱裕民住處，以1000元之對價販賣甲基安非他命1公克予朱裕民。 ①證人朱裕民於警詢、偵查之證述（偵卷㈢第150頁正反面、222頁反面） ②門號0000000000號行動電話通訊監察譯文（編號A-86~A-89，偵卷㈢第195頁正反面）  吳本鈞犯販賣第二級毒品罪，累犯，處有期徒刑參年捌月。未扣案之犯罪所得新臺幣壹仟元及門號○○○○○○○○○○號行動電話壹支（含SIM卡壹張）均沒收，於全部或一部不能沒收或不宜執行沒收時，均追徵其價額。 3-13   吳本鈞於107年2月20日上午10時53分許，以門號0000000000號行動電話與朱裕民持用門號0000000000行動電話聯繫，而於同日晚間8時35分許，在新竹市○區○○街000號3樓之1朱裕民住處，以2000元之對價販賣海洛因1包（重量不詳）及甲基安非他命1公克予朱裕民。 ①證人朱裕民於警詢、偵查之證述（偵卷㈢第151頁正反面、223頁） ②門號0000000000號行動電話通訊監察譯文（編號A-95~A-97、A-99，偵卷㈢第196頁正反面）  吳本鈞犯販賣第一級毒品罪，累犯，處有期徒刑柒年捌月。未扣案之犯罪所得新臺幣貳仟元及門號○○○○○○○○○○號行動電話壹支（含SIM卡壹張）均沒收，於全部或一部不能沒收或不宜執行沒收時，均追徵其價額。 3-14   吳本鈞於107年2月23日凌晨0時17分許，以門號0000000000號行動電話與朱裕民持用門號0000000000行動電話聯繫，而於同日凌晨2時51分許，在新竹市○區○○街000號3樓之1朱裕民住處，以1000元之對價販賣海洛因1包（重量不詳）予朱裕民。 ①證人朱裕民於警詢、偵查之證述（偵卷㈢第152頁反面、223頁） ②門號0000000000號行動電話通訊監察譯文（編號A-103~A-105，偵卷㈢第197頁）  吳本鈞犯販賣第一級毒品罪，累犯，處有期徒刑柒年捌月。未扣案之犯罪所得新臺幣壹仟元及門號○○○○○○○○○○號行動電話壹支（含SIM卡壹張）均沒收，於全部或一部不能沒收或不宜執行沒收時，均追徵其價額。 3-15   吳本鈞於107 年2 月23日下午2時53分許，以門號0000000000、0000000000號行動電話與朱裕民持用門號0000000000行動電話聯繫，而於同日下午5時10分許，在新竹市北區北門國小門口，以1000元之對價販賣海洛因1包（重量不詳）予朱裕民。 ①證人朱裕民於警詢、偵查之證述（偵卷㈢第152頁反面至153頁反面、223頁） ②門號0000000000、0000000000號行動電話通訊監察譯文（編號A-106~A-108，偵卷㈢第197頁正反面）  吳本鈞犯販賣第一級毒品罪，累犯，處有期徒刑柒年捌月。未扣案之犯罪所得新臺幣壹仟元及門號○○○○○○○○○○號、○○○○○○○○○○號行動電話各壹支（各含SIM卡壹張）均沒收，於全部或一部不能沒收或不宜執行沒收時，均追徵其價額。 3-16   吳本鈞於107年3月24日上午10時7分許，以門號0000000000號行動電話與朱裕民持用門號0000000000行動電話聯繫，而於同日中午12時34分許，在新竹市○區○○街000號12樓住處，以1000元之對價販賣海洛因1包（重量不詳）予朱裕民。 ①證人朱裕民於警詢、偵查之證述（偵卷㈢第161、224頁反面） ②門號0000000000號行動電話通訊監察譯文（編號A-180~A-182，偵卷㈢第203頁反面）  吳本鈞犯販賣第一級毒品罪，累犯，處有期徒刑柒年捌月。未扣案之犯罪所得新臺幣壹仟元及門號○○○○○○○○○○號行動電話壹支（含SIM卡壹張）均沒收，於全部或一部不能沒收或不宜執行沒收時，均追徵其價額。 3-17   吳本鈞於107年3月27日上午6時55分許，以門號0000000000號行動電話與朱裕民持用門號0000000000行動電話聯繫，而於同日上午10時26分許，在新竹市○區○○街000號12樓住處，以500元之對價販賣海洛因1包（重量不詳）予朱裕民。 ①證人朱裕民於警詢、偵查之證述（偵卷㈢第161頁反面至162、224頁反面） ②門號0000000000號行動電話通訊監察譯文（編號A-183 、A-185~A-186，偵卷㈢第204頁）  吳本鈞犯販賣第一級毒品罪，累犯，處有期徒刑柒年捌月。未扣案之犯罪所得新臺幣伍佰元及門號○○○○○○○○○○號行動電話壹支（含SIM卡壹張）均沒收，於全部或一部不能沒收或不宜執行沒收時，均追徵其價額。 3-18   吳本鈞於107年3月29日上午11時6分許，以門號0000000000號行動電話與朱裕民持用門號0000000000行動電話聯繫，而於同日晚間8時14分許，在新竹市北區北門國小門口，以500元之對價販賣海洛因1包（重量不詳）予朱裕民。 ①證人朱裕民於警詢、偵查之證述（偵卷㈢第162反面至163頁反面、224頁反面） ②門號0000000000號行動電話通訊監察譯文（編號A-196~A-200，偵卷㈢第205頁正反面） 吳本鈞犯販賣第一級毒品罪，累犯，處有期徒刑柒年捌月。未扣案之犯罪所得新臺幣伍佰元及門號○○○○○○○○○○號行動電話壹支（含SIM卡壹張）均沒收，於全部或一部不能沒收或不宜執行沒收時，均追徵其價額。 3-19   吳本鈞於107年3月31日上午9時26分許，以門號0000000000號行動電話與朱裕民持用門號0000000000行動電話聯繫，而於同日下午2時59分許，在新竹市○區○道○路○道○號高速公路新竹交流道附近某處，以1000元之對價販賣海洛因1包（重量不詳）予朱裕民。 ①證人朱裕民於警詢、偵查之證述（偵卷㈢第163反面至164頁、225頁） ②門號0000000000號行動電話通訊監察譯文（編號A-202~A-205，偵卷㈢第205頁反面）   吳本鈞犯販賣第一級毒品罪，累犯，處有期徒刑柒年捌月。未扣案之犯罪所得新臺幣壹仟元及門號○○○○○○○○○○號行動電話壹支（含SIM卡壹張）均沒收，於全部或一部不能沒收或不宜執行沒收時，均追徵其價額。 3-20   吳本鈞於107年4月4日中午12時33分許，以門號0000000000號行動電話與朱裕民持用門號0000000000行動電話聯繫，而於同日下午2時59分許，在新竹市○區○○街000號12樓住處樓下，以1000元之對價販賣甲基安非他命1公克予朱裕民。 ①證人朱裕民於警詢、偵查之證述（偵卷㈢第164頁正反面、225頁） ②門號0000000000號行動電話通訊監察譯文（編號A-206~A-209，偵卷㈢第206頁）  吳本鈞犯販賣第二級毒品罪，累犯，處有期徒刑參年捌月。未扣案之犯罪所得新臺幣壹仟元及門號○○○○○○○○○○號行動電話壹支（含SIM卡壹張）均沒收，於全部或一部不能沒收或不宜執行沒收時，均追徵其價額。 3-21   吳本鈞於107年4月5日上午10時38分許，以門號0000000000號行動電話與朱裕民持用門號0000000000行動電話聯繫，而於同日下午3時43分許，在新竹市○區○○街000號3樓之1朱裕民住處，以1000元之對價販賣海洛因1包（重量不詳）予朱裕民。 ①證人朱裕民於警詢、偵查之證述（偵卷㈢第164頁反面至165頁反面、225頁） ②門號0000000000號行動電話通訊監察譯文（編號A-210~A-211 、A-213，偵卷㈢第206頁反面） 吳本鈞犯販賣第一級毒品罪，累犯，處有期徒刑柒年捌月。未扣案之犯罪所得新臺幣壹仟元及門號○○○○○○○○○○號行動電話壹支（含SIM卡壹張）均沒收，於全部或一部不能沒收或不宜執行沒收時，均追徵其價額。 

附表二（梁永健被訴販賣毒品部分）：略 

附表三（吳本鈞、梁永健被訴共同販賣毒品部分）：
編號 行為人 交易對象 犯罪事實 證據清單 原判決主文 1-1 吳本鈞、梁永健 陳小娟 吳本鈞於107年2月19日下午5時17分許，以門號0000000000行動電話與陳小娟持用門號0000000000行動電話聯繫，約定以2000元之對價販賣甲基安非他命，旋由梁永健於同日晚間6時17分許前往○○市○區○○○路○段000巷底陳小娟住處交付甲基安非他命（數量不詳）予陳小娟，並收取價金。 ①共犯梁永健於羈押訊問之供述（聲羈卷第45頁、偵聲卷第37頁反面） ②證人陳小娟於警詢、偵查之證述（偵卷㈢第12頁正反面、36頁反面） ③門號0000000000號行動電話通訊監察譯文（編號D-5~D-6，偵卷㈢第26頁反面） 吳本鈞共同犯販賣第二級毒品罪，累犯，處有期徒刑參年捌月。未扣案之門號○○○○○○○○○○號行動電話壹支（含SIM卡壹張）沒收，於全部或一部不能沒收或不宜執行沒收時，追徵其價額。   1-2  林家聖、陳小娟 吳本鈞於107年4月8日中午12時44分許，以門號0000000000行動電話與林家聖持用門號0000000000行動電話聯繫，約定以500元之對價販賣甲基安非他命0.5公克，旋由梁永健於同日下午1時47分許前往○○市○區○○○路○段000巷底林家聖住處交付甲基安非他命0.5公克予林家聖、陳小娟，並收取價金。  ①共犯梁永健於偵查、羈押訊問之供述（偵卷㈡第143頁、聲羈卷第45頁、偵聲卷第37頁反面） ②證人陳小娟於警詢、偵查之證述（偵卷㈢第18、37頁） ③證人林家聖於警詢、偵查之證述（偵卷㈢第59頁反面至60頁、78頁反面）　 ③門號0000000000號行動電話通訊監察譯文（編號D-35，偵卷㈢第30頁反面） 吳本鈞共同犯販賣第二級毒品罪，累犯，處有期徒刑參年捌月。未扣案之門號○○○○○○○○○○號行動電話壹支（含SIM卡壹張）沒收，於全部或一部不能沒收或不宜執行沒收時，追徵其價額。   

附表四（吳本鈞、周玉美被訴共同販賣毒品部分）：
編號 行為人 交易對象 犯罪事實 證據清單 原判決主文 1-1 吳本鈞 朱裕民  吳本鈞於107年1月5日晚間7時29分許，以門號0000000000行動電話與朱裕民持用門號0000000000行動電話聯繫，而於同日晚間11時14分許，在新竹市○區○○街000號3樓之1朱裕民住處，以500元之對價販賣甲基安非他命0.5公克予朱裕民。 ①證人朱裕民於警詢、偵查之證述（偵卷㈢第140頁正反面、221頁） ②門號0000000000號行動電話通訊監察譯文（編號A-17~A-18，偵卷㈢第188頁正反面）  吳本鈞犯販賣第二級毒品罪，累犯，處有期徒刑參年捌月。未扣案之犯罪所得新臺幣伍佰元及門號○○○○○○○○○○號行動電話壹支（含SIM卡壹張）均沒收，於全部或一部不能沒收或不宜執行沒收時，均追徵其價額。 1-2   吳本鈞於107年2月8日上午8時48分許，以門號0000000000行動電話與朱裕民持用門號0000000000行動電話聯繫，而於同日上午9時8分許，在新竹市○區○道○路○道○號高速公路新竹交流道附近某處，以1000元之對價販賣海洛因1包（重量不詳）予朱裕民。 ①證人朱裕民於警詢、偵查之證述（偵卷㈢第144、221頁反面） ②門號0000000000號行動電話通訊監察譯文（編號A-48，偵卷㈢第191頁）  吳本鈞犯販賣第一級毒品罪，累犯，處有期徒刑柒年捌月。未扣案之犯罪所得新臺幣壹仟元及門號○○○○○○○○○○號行動電話壹支（含SIM卡壹張）均沒收，於全部或一部不能沒收或不宜執行沒收時，均追徵其價額。 1-3   吳本鈞於107年2月16日晚間8時32分許，以門號0000000000行動電話與朱裕民持用門號0000000000行動電話聯繫，而於同日晚間9時2分許，在新竹市○區○○街000號3樓之1朱裕民住處，以1000元之對價販賣海洛因1包（重量不詳）予朱裕民。 ①證人朱裕民於警詢、偵查之證述（偵卷㈢第148頁反面至149頁、222頁反面） ②門號0000000000號行動電話通訊監察譯文（編號A-81~A-82，偵卷㈢第194頁反面）  吳本鈞犯販賣第一級毒品罪，累犯，處有期徒刑柒年捌月。未扣案之犯罪所得新臺幣壹仟元及門號○○○○○○○○○○號行動電話壹支（含SIM卡壹張）均沒收，於全部或一部不能沒收或不宜執行沒收時，均追徵其價額。 1-4   吳本鈞於107年2月19日上午7時11分許，以門號0000000000行動電話與朱裕民持用門號0000000000行動電話及00-0000000市話聯繫，而於同日下午1時49分許，在新竹市○區○○街000號3樓之1朱裕民住處，以1000元之對價販賣海洛因1包（重量不詳）予朱裕民。 ①證人朱裕民於警詢之證述（偵卷㈢第150頁反面至151頁） ②門號0000000000號行動電話通訊監察譯文（編號A-90~A-92，偵卷㈢第195頁反面至196頁）  吳本鈞犯販賣第一級毒品罪，累犯，處有期徒刑柒年捌月。未扣案之犯罪所得新臺幣壹仟元及門號○○○○○○○○○○號行動電話壹支（含SIM卡壹張）均沒收，於全部或一部不能沒收或不宜執行沒收時，均追徵其價額。 1-5   吳本鈞於107年2月26日上午10時15分許，以門號0000000000行動電話與朱裕民持用門號0000000000行動電話聯繫，而於同日上午10時45分許，在新竹市北區北門國小門口，以1000元之對價販賣海洛因1包（重量不詳）予朱裕民。 ①證人朱裕民於警詢、偵查之證述（偵卷㈢第153頁反面至154頁、223頁） ②門號0000000000號行動電話通訊監察譯文（編號A-112~A-113 、A-115，偵卷㈢第197頁反面至198頁） 吳本鈞犯販賣第一級毒品罪，累犯，處有期徒刑柒年捌月。未扣案之犯罪所得新臺幣壹仟元及門號○○○○○○○○○○號行動電話壹支（含SIM卡壹張）均沒收，於全部或一部不能沒收或不宜執行沒收時，均追徵其價額。 1-6   吳本鈞於107年3月2日上午7時49分許，以門號0000000000行動電話與朱裕民持用門號0000000000行動電話聯繫，而於同日下午4時55分許，在新竹市○區○○街000號3樓之1朱裕民住處，以1000元之對價販賣海洛因1包（重量不詳）予朱裕民。 ①證人朱裕民於警詢、偵查之證述（偵卷㈢第154頁正反面、223頁反面） ②門號0000000000號行動電話通訊監察譯文（編號A-121~A-124，偵卷㈢第198頁正反面） 吳本鈞犯販賣第一級毒品罪，累犯，處有期徒刑柒年捌月。未扣案之犯罪所得新臺幣壹仟元及門號○○○○○○○○○○號行動電話壹支（含SIM卡壹張）均沒收，於全部或一部不能沒收或不宜執行沒收時，均追徵其價額。 1-7   吳本鈞於107年3月4日上午10時41分許，以門號0000000000行動電話與朱裕民持用門號0000000000行動電話聯繫，而於同日下午1時11分許，在新竹市新竹女中前，以1000元之對價販賣海洛因1包（重量不詳）予朱裕民。 ①證人朱裕民於警詢、偵查之證述（偵卷㈢第154頁反面至155頁、223頁反面） ②門號0000000000號行動電話通訊監察譯文（編號A-131~A-132，偵卷㈢第199頁）  吳本鈞犯販賣第一級毒品罪，累犯，處有期徒刑柒年捌月。未扣案之犯罪所得新臺幣壹仟元及門號○○○○○○○○○○號行動電話壹支（含SIM卡壹張）均沒收，於全部或一部不能沒收或不宜執行沒收時，均追徵其價額。 1-8 吳本鈞、周玉美  吳本鈞於107年3月8日下午4時40分許，以門號0000000000行動電話與周玉美持用門號0000000000行動電話，及朱裕民持用門號0000000000行動電話聯繫，經周玉美提供海洛因後，由吳本鈞於翌日凌晨0時30分許，在新竹市○區○○街000號3樓之1朱裕民住處，以1000元之對價販賣海洛因1包（重量不詳）予朱裕民，並收取價金轉交周玉美。 ①證人朱裕民於警詢、偵查之證述（偵卷㈢第156至157頁、223頁反面至224頁） ②門號0000000000號行動電話通訊監察譯文（編號A-138~A-143，偵卷㈢第200頁正反面）  吳本鈞共同犯販賣第一級毒品罪，累犯，處有期徒刑柒年捌月。未扣案之門號○○○○○○○○○○號行動電話壹支（含SIM卡壹張）沒收，於全部或一部不能沒收或不宜執行沒收時，追徵其價額。   1-9 吳本鈞  吳本鈞於107年3月9日中午12時58分許，以門號0000000000行動電話與朱裕民持用門號0000000000行動電話聯繫，而於同日下午5時5分許，在新竹市○區○○街000號3樓之1朱裕民住處，以1000元之對價販賣海洛因1包（重量不詳）予朱裕民。 ①證人朱裕民於警詢、偵查之證述（偵卷㈢第157頁正反面、224頁） ②門號0000000000號行動電話通訊監察譯文（編號A-144、A-146，偵卷㈢第200頁反面）  吳本鈞犯販賣第一級毒品罪，累犯，處有期徒刑柒年捌月。未扣案之犯罪所得新臺幣壹仟元及門號○○○○○○○○○○號行動電話壹支（含SIM卡壹張）均沒收，於全部或一部不能沒收或不宜執行沒收時，均追徵其價額。 1-10 吳本鈞、周玉美  吳本鈞於107年3月10日下午2時1分許，以門號0000000000行動電話與周玉美持用門號0000000000行動電話，及朱裕民持用門號0000000000行動電話聯繫，經周玉美提供海洛因後，由吳本鈞於同日下午3時43分許，在新竹市○區○○街000號3樓之1朱裕民住處，以1000元之對價販賣海洛因1包（重量不詳）予朱裕民，並收取價金轉交周玉美。 ①證人朱裕民於警詢、偵查之證述（偵卷㈢第157頁反面至158、224頁） ②門號0000000000號行動電話通訊監察譯文（編號A-147~A-149，偵卷㈢第201頁）  吳本鈞共同犯販賣第一級毒品罪，累犯，處有期徒刑柒年捌月。未扣案之門號○○○○○○○○○○號行動電話壹支（含SIM卡壹張）沒收，於全部或一部不能沒收或不宜執行沒收時，追徵其價額。   1-11   吳本鈞於107年3月17日下午3時34分許，以門號0000000000行動電話與周玉美持用門號0000000000行動電話，及朱裕民持用門號0000000000行動電話聯繫，經周玉美提供海洛因後，由吳本鈞於同日晚間8時40分許，在新竹市○區○○街000號3樓之1朱裕民住處，以1000元之對價販賣海洛因1包（重量不詳）予朱裕民，並收取價金轉交周玉美。 ①證人朱裕民於警詢、偵查之證述（偵卷㈢第158頁正反面、224頁） ②門號0000000000號行動電話通訊監察譯文（編號A-156~A-160，偵卷㈢第201頁正反面）  吳本鈞共同犯販賣第一級毒品罪，累犯，處有期徒刑柒年捌月。未扣案之門號○○○○○○○○○○號行動電話壹支（含SIM卡壹張）沒收，於全部或一部不能沒收或不宜執行沒收時，追徵其價額。   1-12   吳本鈞於107年3月21日上午8時2分許，以門號0000000000行動電話與周玉美持用門號0000000000行動電話，及朱裕民持用門號0000000000行動電話聯繫，經周玉美提供海洛因後，由吳本鈞於同日下午1時47分許，在新竹市○區○○街000號3樓之1朱裕民住處，以1000元之對價販賣海洛因1包（重量不詳）予朱裕民，並收取價金轉交周玉美。 ①證人朱裕民於警詢、偵查之證述（偵卷㈢第158頁反面至159頁反面、224頁） ②門號0000000000號行動電話通訊監察譯文（編號A-161~A-168，偵卷㈢第202頁正反面） 　   吳本鈞共同犯販賣第一級毒品罪，累犯，處有期徒刑柒年捌月。未扣案之門號○○○○○○○○○○號行動電話壹支（含SIM卡壹張）沒收，於全部或一部不能沒收或不宜執行沒收時，追徵其價額。   1-13   吳本鈞於107年3月23日上午7時51分許，以門號0000000000行動電話與周玉美持用門號0000000000行動電話，及朱裕民持用門號0000000000行動電話聯繫，經周玉美提供海洛因後，由吳本鈞於同日上午11時44分許，在新竹馬偕紀念醫院旁加油站附近，以1000元之對價販賣海洛因1包（重量不詳）予朱裕民，並收取價金轉交周玉美。 ①證人朱裕民於警詢、偵查之證述（偵卷㈢第159頁反面至160頁反面、224頁反面） ②門號0000000000號行動電話通訊監察譯文（編號A-169~A-179，偵卷㈢第202頁反面至203頁反面）  吳本鈞共同犯販賣第一級毒品罪，累犯，處有期徒刑柒年捌月。未扣案之門號○○○○○○○○○○號行動電話壹支（含SIM卡壹張）沒收，於全部或一部不能沒收或不宜執行沒收時，追徵其價額。   1-14   吳本鈞於107年3月28日上午6時59分許，以門號0000000000行動電話與周玉美持用門號0000000000行動電話，及朱裕民持用門號0000000000行動電話聯繫，由吳本鈞、周玉美於同日下午2時57分許前往新竹市北區北門國小門口，以1000元之對價販賣海洛因1包（重量不詳）予朱裕民，由周玉美收取價金。 ①證人朱裕民於警詢、偵查之證述（偵卷㈢第162頁正反面、224頁反面） ②門號0000000000號行動電話通訊監察譯文（編號A-190~A-195-1，偵卷㈢第204頁反面至205頁） 　  吳本鈞共同犯販賣第一級毒品罪，累犯，處有期徒刑柒年捌月。未扣案之門號○○○○○○○○○○號行動電話壹支（含SIM卡壹張）沒收，於全部或一部不能沒收或不宜執行沒收時，追徵其價額。   

附表五（梁永健、周玉美被訴共同販賣毒品部分）：略

附表六（吳本鈞、梁永健、周玉美被訴共同販賣毒品部分）：
編號 行為人 交易對象 犯罪事實 證據清單 原判決主文 1-1 吳本鈞、梁永健 葛正漢 吳本鈞於106年12月29日上午10時43分許，以門號0000000000行動電話與葛正漢持用門號0000000000行動電話聯繫，約定以2000元對價販賣甲基安非他命1公克，旋由梁永健於同日上午11時54分許，在新竹市○區○○街000號12樓吳本鈞住處交付甲基安非他命1公克予葛正漢，並收取價金2000元。 ①共犯梁永健於偵查、羈押訊問之供述（偵卷㈡第143、167頁反面、169頁、聲羈卷第44頁反面） ②證人葛正漢於警詢、偵查之證述（偵卷㈢第107至108、125頁反面） ③門號0000000000號行動電話通訊監察譯文（編號G-4~G-6，偵卷㈢第114頁） 吳本鈞共同犯販賣第二級毒品罪，累犯，處有期徒刑參年捌月。未扣案之門號○○○○○○○○○○號行動電話壹支（含SIM卡壹張）沒收，於全部或一部不能沒收或不宜執行沒收時，追徵其價額。   2-1 吳本鈞、梁永健、周玉美 林家聖 吳本鈞於107年4月7日下午5時44分許，以門號0000000000行動電話與周玉美持用門號0000000000行動電話，及林家聖持用門號0000000000行動電話聯繫，約定以1000元之對價販賣甲基安非他命1公克，經周玉美提供甲基安非他命後，由梁永健於同日下午5時54分許，在新竹市東區建功一路某便利商店前交付甲基安非他命1公克予林家聖，並收取價金轉交周玉美。 ①共犯梁永健於偵查、羈押訊問之供述（偵卷㈡第143、168、169頁、聲羈卷第45頁） ②證人林家聖於警詢、偵查之證述（偵卷㈢第59頁正反面、78頁反面） ③門號0000000000號行動電話通訊監察譯文（編號D-33~D-34，偵卷㈢第69頁） 吳本鈞共同犯販賣第二級毒品罪，累犯，處有期徒刑參年捌月。未扣案之門號○○○○○○○○○○號行動電話壹支（含SIM卡壹張）沒收，於全部或一部不能沒收或不宜執行沒收時，追徵其價額。   3-1 吳本鈞、梁永健  朱裕民 吳本鈞於107年1月25日晚間10時22分許，以門號0000000000行動電話與梁永健持用門號0000000000行動電話，及朱裕民持用門號0000000000行動電話聯繫，而於同日晚間11時15分許，在新竹市○區○○街000號3樓之1朱裕民住處，以1000元之對價販賣甲基安非他命約1公克予朱裕民，由吳本鈞收取價金。 ①共犯梁永健於偵查、羈押訊問之供述（偵卷㈡第143頁反面、168、169頁、聲羈卷第45頁） ②證人朱裕民於偵查之證述（偵卷㈢第221頁反面） ③門號0000000000號行動電話通訊監察譯文（編號A-25~A-27、C-16，偵卷㈢第189頁） 吳本鈞共同犯販賣第二級毒品罪，累犯，處有期徒刑參年捌月。未扣案之犯罪所得新臺幣壹仟元及門號○○○○○○○○○○號行動電話壹支（含SIM卡壹張）均沒收，於全部或一部不能沒收或不宜執行沒收時，均追徵其價額。  3-2   吳本鈞於107年2月4日下午2時43分許，以門號0000000000行動電話與梁永健持用門號0000000000行動電話，及朱裕民持用門號0000000000行動電話聯繫，而於同日晚間6時31分許，在新竹市○區○道○路○道○號高速公路新竹交流道附近某處，以1000元之對價販賣海洛因1包（重量不詳）予朱裕民，並共同收取價金。 ①共犯梁永健於偵查、羈押訊問之供述（偵卷㈡第143頁反面、168、169頁、聲羈卷第45頁） ②證人朱裕民於偵查之證述（偵卷㈢第221頁反面） ③門號0000000000號行動電話通訊監察譯文（編號A-41~A-44，偵卷㈢第190頁反面）　 吳本鈞共同犯販賣第一級毒品罪，累犯，處有期徒刑柒年捌月。未扣案之犯罪所得新臺幣伍佰元及門號○○○○○○○○○○號行動電話壹支（含SIM卡壹張）均沒收，於全部或一部不能沒收或不宜執行沒收時，均追徵其價額。   3-3   吳本鈞於107年2月9日上午11時32分許，以門號0000000000行動電話與梁永健持用門號0000000000行動電話，及朱裕民持用門號0000000000行動電話聯繫，而於同日下午1時44分許，在新竹市北區北門國小門口，以1000元之對價販賣海洛因1包（重量不詳）予朱裕民，並共同收取價金。 ①共犯梁永健於偵查、羈押訊問之供述（偵卷㈡第142頁反面、143頁反面、167、168頁反面、169頁、聲羈卷第44頁反面、45頁） ②證人朱裕民於警詢、偵查之證述（偵卷㈢第144至145頁、222、225頁反面至226頁） ③門號0000000000、0000000000號行動電話通訊監察譯文（編號A-51~A-52 、J-17~J-21，偵卷㈢第191頁正反面） 吳本鈞共同犯販賣第一級毒品罪，累犯，處有期徒刑柒年捌月。未扣案之犯罪所得新臺幣伍佰元及門號○○○○○○○○○○號行動電話壹支（含SIM卡壹張）均沒收，於全部或一部不能沒收或不宜執行沒收時，均追徵其價額。   3-4   吳本鈞於107年2月11日晚間7時48分許，以門號0000000000行動電話與梁永健持用門號0000000000、0000000000行動電話，及朱裕民持用門號0000000000行動電話聯繫，而於翌日凌晨1時18分許，在新竹市○區○○街000號12樓吳本鈞住處，以1000元之對價販賣海洛因0.3公克予朱裕民，並共同收取價金。 ①共犯梁永健於警詢、偵查及羈押訊問之供述（偵卷㈡第74頁反面至75頁、143頁反面、168頁反面至169頁、聲羈卷第45頁） ②證人朱裕民於警詢、偵查之證述（偵卷㈢第145頁反面至147頁、222頁） ③門號0000000000號行動電話通訊監察譯文（編號A-62~A-71 、C-41~C-42，偵卷㈢第192至193頁） 吳本鈞共同犯販賣第一級毒品罪，累犯，處有期徒刑柒年捌月。未扣案之犯罪所得新臺幣伍佰元及門號○○○○○○○○○○號行動電話壹支（含SIM卡壹張）均沒收，於全部或一部不能沒收或不宜執行沒收時，均追徵其價額。   3-5   吳本鈞於107年2月13日下午1時26分許，以門號0000000000行動電話與梁永健持用門號0000000000行動電話，及朱裕民持用門號0000000000行動電話聯繫，而於同日下午1時58分許，在新竹市○區○○街000號3樓之1朱裕民住處，以1000元之對價販賣海洛因1包（重量不詳）予朱裕民，並共同收取價金。 ①共犯梁永健於偵查、羈押訊問之供述（偵卷㈡第143頁反面、聲羈卷第45頁、偵聲卷第38頁） ②證人朱裕民於警詢、偵查之證述（偵卷㈢第147頁正反面、222、237頁正反面） ③門號0000000000號行動電話通訊監察譯文（編號A-72~A-73，偵卷㈢第193頁正反面） 吳本鈞共同犯販賣第一級毒品罪，累犯，處有期徒刑柒年捌月。未扣案之犯罪所得新臺幣伍佰元及門號○○○○○○○○○○號行動電話壹支（含SIM卡壹張）均沒收，於全部或一部不能沒收或不宜執行沒收時，均追徵其價額。